臺灣桃園地方法院刑事判決　　　　　　　　　　　　　九十年度易字第一七八三號
　　公　訴　人　臺灣桃園地方法院檢察署檢察官
　　被　　　告　丁○○
　　　　　　　　庚○○
右列被告等因竊盜等案件，經檢察官提起公訴（八十九年度偵字第七六七二號），本
院判決如左：
    主  文
丁○○連續攜帶兇器竊盜，累犯，處有期徒刑貳年捌月，扣案之扳手貳把，沒收。
庚○○收受贓物，累犯，處有期徒刑參月，如易科罰金，以參佰元折算壹日。
    事  實
一、丁○○曾於民國七十八年、八十年、八十一年、八十八年間均因竊盜案件，分別
    經臺灣新竹地方法院、臺灣高等法院、臺灣苗栗地方法院及臺灣高等法院臺中分
    院以七十八年度訴字第一六六號、八十年度易字第九五八號、八十二年度上易字
    第二０九二號、八十六年度易字第五三一號及八十八年度上易字第三一二九號各
    處有期徒刑一年緩刑四年、有期徒刑三月、有期徒刑五月、有期徒刑五月及有期
    徒刑二年六月確定。其復於八十六年間，因犯竊盜案件，經臺灣苗栗地方法院以
    八十七年度易字第一七六號判決處有期徒刑一年確定送監執行，並於八十八年四
    月一日假釋出監，而於八十八年十月二十九日假釋期滿以已執行論。猶不知悔改
    ，竟基於意圖為自己不法所有之概括犯意，於如附表編號一至四所示之時、地，
    分別以如附表編號一至四所示之犯罪方式，對如附表編號一至四所示之被害人己○○等人，盜取如附表編號一至四所示之財物後據為己有，得手後並將如附表編
    號二所示竊得車牌懸掛在如附表編號一所示竊得之自用小客車上；及將其於八十
    八年七月中旬某日，在桃園縣大園鄉○○路○段二五七號所竊得之湯順平所有車
    號ＪＱ—三三０五號車牌二面（此部分竊盜行為應不另為免訴之諭知）懸掛於如
    附表編號三所示竊得之自用小客車上。丁○○並於八十九年五月四日，將前開懸
    掛如附表編號二所示車牌之如附表編號一所示之自用小客車，交由庚○○使用。
    嗣於八十九年五月十八日，丁○○駕駛如附表編號三所示之自用小客車搭載不知
    情之林素連，行經苗栗縣銅鑼鄉○○村○○○道路旁，為警發覺該車行蹤可疑，
    經追逐後，雖丁○○先行逃離，惟林素連於遭警發覺後，告知警方駕駛為丁○○
    。翌日即八十九年五月十九日，復因庚○○駕駛丁○○所借之前開贓車行經桃園
    縣龍潭鄉○○路與聖亭路口時，為警發覺該車係贓車，經庚○○偕同警方至位於
    新竹縣湖口鄉鳳凰村八十五之一號旁貨櫃屋之丁○○當時住處時，當場查獲丁○○及林素連，並查扣丁○○所有之扳手二把，林素連當場向警方表示前日曾於苗
    栗遭警追逐，而經警與苗栗警察局苗栗分局銅鑼派出所警員聯絡後，而循線取出
    懸掛車牌ＪＱ—三三０五號之如附表編號三所示自用小客車，並於該自用小客車
    上查獲如附表編號四所示之車牌兩面，而查獲上情。
二、庚○○曾於八十五年間，因違反麻醉藥品管理條例案件，經臺灣新竹地方法院以
    八十六年度易字第三五七號判決處有期徒刑六月確定，而於八十六年七月二十八
    日執行完畢，又於八十六年間，因偽造文書等案件，經臺灣苗栗地方法院以八十
    六年度訴字第一八八號判決處有期徒刑六月，並經臺灣高等法院於八十七年四月
    十六日以八十七年度上訴字第三一號判決上訴駁回確定，並於八十八年一月二十
    七日執行完畢。猶不知悔改，於八十九年五月四日，在苗栗縣交流道附近，明知
    丁○○所交付懸掛車牌號碼Ｍ六—一九六０號車牌，原車牌號碼為ＨＯ—０九九
    六號之自用小客車係丁○○所竊取之贓物（該車牌為甲○○所有，於八十九年五
    月四日前某日，在新竹縣湖口鄉鳳凰村八十五之一號遭丁○○竊取；該車則為己○○所有，於八十九年四月十五日下午七時許，在桃園縣中壢市○○路○段八十
    八巷十九號遭丁○○竊取），猶向其借車，並予以收受駕駛。嗣於八十九年五月
    十九日下午六時三十分許，庚○○駕駛前開小客車搭載不知情之女友梁秋雲，行
    經桃園縣龍潭鄉○○路與聖亭路口時，為警查獲欄停查獲，並當場扣得汽車鑰匙
    一支。
三、案經桃園縣警察局平鎮分局報告臺灣桃園地方法院檢察署檢察官偵查起訴。
    理  由
一、訊據被告丁○○矢口否認涉有竊盜犯行，辯稱：附表編號一至四所示之小客車及
    車牌均非伊所竊取，且被告庚○○遭查獲時所駕駛之如附表編號一所示之小客車
    亦非向伊借的，而是庚○○向乙○○借的，借車時伊並不在場，完全不知情云云
    。經查，被告丁○○係於如附表編號一至四所示之犯罪時地以附表編號一至四所
    示之犯罪方式竊取車牌及小客車一節，業據被告丁○○於警訊時自承不諱，核與
    被害人辛○○於警訊時指訴失竊時、地情節相符（偵查卷第四十五頁參照），並
    有懸掛如附表編號二所示車牌之如附表編號一所示之自用小客車照片及懸掛車號
    ＪＱ—三三０五號車牌之如附表編號三所示之自用小客車照片各二紙在卷可憑（
    偵查卷第二十三頁、第四十四頁參照），及辛○○所立具贓物認領保管單一紙、
    如附表編號一所示車號ＨＯ—０九九六號自用小客車車輛竊盜、車牌失竊資料個
    別查詢報表—查詢車輛認可資料一紙及車號ＭＧ—四一五六號、Ｍ六—一九六０
    號、ＤＦ—二九九八號小客車之車籍作業系統—查詢認可資料各乙紙在卷可憑（
    偵查卷第四十六頁、第五十一頁、第四十七頁、第五十頁、第五十二頁參照），
    此外尚有扣案扳手二把足資佐證，上情堪信為真實。又查：如附表編號一所示之
    自用小客車，係被告丁○○借予被告庚○○使用等情，亦據被告庚○○於警訊、
    初次檢察官偵訊及本院調查時均供稱如附表編號一所示之自用小客車係向被告丁○○借得等語屬實，亦足認為真實。再查，被告丁○○曾於八十九年五月十八日
    駕駛懸掛車號ＪＱ—三三０五號車牌之如附表編號三所示自用小客車，於苗栗遭
    警追逐，而於八十九年五月十九日經警員互相聯絡後在苗栗縣銅鑼鄉○○路一二
    二號前查獲一節，業據證人即遭被告丁○○駕車搭載之林素連於警訊及檢察官偵
    訊時均證稱：曾於八十九年五月十八日，在苗栗銅鑼一帶，由被告丁○○駕駛如
    附表編號二所示之自用小客車遭警追逐後被告丁○○棄車逃逸等情歷歷（偵查卷
    第二十八頁、第一百三十六頁背面、第一百三十七頁參照），核與證人即查獲員
    警劉宏義於檢察官偵訊（偵查卷第一百零五頁、第一百零六頁參照）及本院調查
    時，均就如附表編號一之小客車及如附表編號五所示之車牌查獲經過證述翔實，
    其於本院九十年九月七日調查時證稱：「‧‧‧，而當時帶回的還有一名林素連
    ，她告訴警方，她在查獲前幾天曾經由丁○○載著她，在苗栗銅鑼被警察追，後
    來車子開到田裡去，而丁○○跑掉了，她有被警察帶走，我們聽她這樣說就跟銅
    鑼派出所聯絡，而派出所的員警告訴我們確有其事，且因為當時他們找不到失主
    ，所以沒有製作林素連筆錄，但是有將丁○○當時所開的車拖到銅鑼鄉○○路停
    放，我們就帶丁○○去停放車子的地點，而丁○○當時有承認車子是他偷的，車
    牌也是他偷的。」等語相符（該日訊問筆錄參照），亦據證人即曾於苗栗追逐被
    告丁○○之員警詹益昌於本院九十年十月五日調查時亦證稱：「‧‧‧，後來我
    的車繞過堤防旁的產業道路就看到前面有一輛白色的車子，該車裝有紅色的尾翼
    ，該台車輛發現有警車馬上就加速行駛，我覺得奇怪就去追他，追了一陣子那台
    白車就直接衝到田裡去，我就將車停在路邊下車查看，等到我到白車旁邊時，該
    車引擎還點著，但是車上已經都沒人了，我們就將車子拖回警局。」、「（問：
    當時有無找到其他人？）有，當時因為水田有腳印，我就循著腳印爬上去，發現
    有一名女性躲在怪手底下，我們覺得她行跡可疑就帶她回警局偵訊，她說她姓林
    ，全名我現在記不清楚，她說她是乘客是丁○○載她，她說那台車跟她沒有關係
    ，‧‧‧。」、「（問：如何確定該台車？）因為我追那台車追了很久，而且該
    車有紅色尾翼，所以我印象很深刻，但是車牌號碼我現在不記得，但是我記得當
    天我用電腦查詢結果，該車車牌號碼與引擎號碼並不符。」、「（問：當天所追
    是否該部車？（提示偵卷第四十四頁照片並告以要旨）是。」（本院該日訊問筆
    錄參照）等語綦詳，右開查獲經過堪信為真實。蓋被告丁○○既曾於警訊時自承
    竊取如附表編號一至四所示之自用小客車及車牌，且其於遭查獲前一日確實駕駛
    如附表編號三所示之自用小客車與警追逐，並曾將如附表編號一所示之自用小客
    車借予被告庚○○使用，衡之常情，附表編號一至四所示之小客車及車牌既均於
    失竊後由被告丁○○持有，被告丁○○復無法說明上開物品為何由其持有，則附
    表編號一至四所示之自用小客車及車牌均為被告丁○○所竊取，應屬無疑。雖被
    告丁○○空言辯稱未將如附表編號一所示之自用小客車借予被告庚○○，並請求
    本院傳喚證人乙○○作證，惟經本院傳喚後證人乙○○，其無正當理由未到庭，
    且經本院囑託臺灣苗栗地方法院檢察署拘提結果，亦未能拘獲，此有送達回證及
    臺灣苗栗地方法院檢察署九十年十一月八日苗檢永日助二九四字第１４８１０號
    函一紙在卷可稽，是尚未能傳訊證人乙○○至院作證，惟如附表編號一所示之自
    用小客車係被告庚○○向被告丁○○所借，已如前述，本院認事證已臻明確，已
    無傳訊證人乙○○作證之必要；再者，被告丁○○於警訊時亦曾自承如附表編號
    一所示之小客車係其所竊並借予庚○○使用，其嗣後於檢察官偵訊及本院調查時
    ，就是否曾介入庚○○與乙○○間之借車，前後陳稱顯有矛盾，是其上開辯解，
    顯係事後卸責之詞，不足採信。是本件被告丁○○竊盜犯行，事證明確，應予依
    法論科。
二、訊據被告庚○○就右揭犯罪事實二部分，於本院審理時已自承犯行，且被告丁○○於警訊時亦供述述當時借車予被告庚○○時已經告知該車係贓車等語（偵查卷
    第十六頁參照），而上開自用小客車係己○○所有，於八十九年四月十五日下午
    七時許，在桃園縣中壢市○○路○段八十八巷十九號前遭被告丁○○竊取，已如
    前述，是被告所收受之小客車確係贓物，再被告庚○○於收受該自用小客車時，
    既未自被告丁○○處取得該車之行照及原廠鑰匙，且當時該車之電門鎖復已遭破
    壞，被告丁○○係交付扳手一支供發動車子用，衡之常情，被告庚○○主觀上應
    明知該車係來歷不明之贓車。是被告自白顯與事實相符，本案事證明確，被告庚○○贓物犯行，洵堪認定。
三、按刑法第三百二十一條第一項第三款之攜帶兇器竊盜罪，係以行為人攜帶竊盜為
    其加重條件，此所謂兇器，其種類並無限制，凡客觀上足對人之生命、身體、安
    全構成威脅，具有危險性之兇器均屬之；而螺絲起子、扳手等工具均為足以殺傷
    人生命、身體之器械，顯為具有危險性之兇器至明，最高法院著有七十九年臺上
    字第五二五三號判例意旨可資參照。本件被告於為如附表編號一至四所示之竊盜
    犯行時，均係攜帶具危險性之扳手二把行竊，核其所為，皆係犯刑法第三百二十
    一條第一項第三款攜帶兇器竊盜罪。而被告庚○○所為，則係犯刑法第三百四十
    九條第一項之收受贓物罪。被告丁○○先後多次攜帶兇器竊盜之行為，時間緊接
    ，觸犯構成要件相同之罪名，顯係基於概括犯意為之，仍應成立連續犯，應依刑
    法第五十六條之規定，以一罪論，並加重其刑。又被告丁○○、庚○○曾均因如
    事實欄所示之論罪科刑情形，並經執行完畢，此有臺灣高等法院被告全國前案紀
    錄表乙份在卷可按，其等於五年內再犯本件有期徒刑以上之罪，均係累犯，應依
    刑法第四十七條規定，皆加重其刑。查被告庚○○行為後，關於易科罰金之折算
    標準，刑法第四十一條業於九十年一月十日經修正公布，並於同年月十二日生效
    ，易科罰金之適用範圍擴大為最重本刑五年以下有期徒刑之罪，並明定併合處罰
    之數罪，如各罪均得易科罰金者，其應執行之刑逾六月時，亦得適用之，是被告
    行為後法律已有變更，應依刑法第二條第一項前段之規定，適用裁判時即修正後
    之刑法第四十一條第一項前段，附此敘明。爰審酌被告丁○○前已有多次竊盜前
    科，此有臺灣高等法院被告全國前案紀錄表在卷可按，又正值壯年，仍不知悔改
    ，屢以相似手段竊取他人財物，犯後復毫無悔意；而被告庚○○則僅因圖一時方
    便致犯本罪，惟犯後已坦承犯行，且僅收受一輛自用小客車供己使用等一切情狀
    ，核情量處如主文所示之刑，並就被告庚○○所宣告之有期徒刑，諭知易科罰金
    之折算標準。
四、扣案之扳手二把，係被告丁○○所有，且為供犯本件竊盜所用之工具，業據被告
    丁○○於警訊時自承在卷，爰依刑法第三十八條第一項第二款規定，宣告沒收。
    至扣案之鑰匙一把，係被告丁○○借予被告庚○○供開啟車門使用，業據被告庚○○於本院調查時供承在卷，是該把鑰匙應為被告丁○○所有，惟該把鑰匙既非
    供或預備供被告丁○○犯本件竊盜罪所用之物，亦非因犯竊盜所得之物，且該把
    鑰匙亦非違禁物，自無從宣告沒收。至扣案之吸食器及安非他命等物品，均與本
    案無關連性，應留待另案毒品案件，再為妥適處理，併此敘明。
五、公訴意旨另以被告丁○○於八十八年七月中旬某日，在桃園縣大園鄉○○路○段
    二五七號（起訴書誤載為三段並漏載號），以扳手竊取丙○○所有之車號ＪＱ—
    三三０五號車牌兩面，尚涉有刑法第三百二十一條第三款之攜帶兇器竊盜罪嫌。
    按案件曾經判決確定者，應諭知免訴之判決，刑事訴訟法第三百零二條第一款定
    有明文。經查，被告前於八十八年五月間及八月間，連續持自備鑰匙，撬開車號
    ＭＤ—一六三九號自用小客車及車號Ｋ九—九三七０號自用小客車車鎖後，竊取
    該自用小客車二部，及以不明工具竊取車號Ｑ八—０四七０號車牌二面之行為，
    經臺灣苗栗地方法院以八十八年度易字第七四八號判決處有期徒刑二年六月，並
    經臺灣高等法院臺中分院以八十八年度上易字第三一二九號判決上訴駁回，而於
    八十八年十二月三十一日確定，此有臺灣高等法院被告全國前案紀錄表及上開刑
    事判決影本在卷可稽，本件被告被訴於八十八年七月中旬某日竊取車牌二面之行
    為，與前揭論罪科刑確定部分，時間緊接，犯罪方式相似，且係觸犯基本構成要
    件相同之罪名，係屬連續犯之裁判上一罪關係，應已為該案判決之既判力所及，
    本應諭知免訴判決，惟公訴人認此部分與本案前開論罪科刑之竊盜罪部分有連續
    犯之裁判上一罪關係，爰不另為免訴之諭知，附此敘明。
據上論斷，應依刑事訴訟法第二百九十九條第一項前段，刑法第二條第一項前段、第
五十六條、第三百二十一條第三款、第三百四十九條第一項、第四十七條、修正後第
四十一條第一項前段、第三十八條第一項第二款，罰金罰鍰提高標準條例第一條前段
、第二條，判決如主文。
本案經檢察官廖江憲到庭執行職務
中      華      民      國    九十一    年      一      月      二      日
                              臺灣桃園地方法院刑事第六庭
                                  審判長法  官  周 政 達
                                        法  官  潘 進 順
                                        法  官  簡 婉 倫
右正本證明與原本無異。
如不服本判決，應於判決送達後十日內向本院提出上訴狀( 應附繕本 )，上訴於
臺灣高等法院。
                                        書記官  王 泰 元
中      華      民      國    九十一    年      一      月      四      日
附錄本案論罪科刑法條：
刑法第三百二十一條
犯竊盜罪而有左列情形之一者，處六月以上五年以下有期徒刑：
一  於夜間侵入住宅或有人居住之建築物、船艦，或隱匿其內而犯之者。
二  毀越門扇、牆垣或其他安全設備而犯之者。
三  攜帶兇器而犯之者。
四  結夥三人以上而犯之者。
五  乘火災、水災或其他災害之際而犯之者。
六  在車站或埠頭而犯之者。
前項之未遂罰之。
刑法第三百四十九條
收受贓物者，處三年以下有期徒刑、拘役或五百元以下罰金。
搬運、寄藏、故買贓物或為擔保者，處五年以下有期徒刑、拘役或科或併
科一千元以下罰金。
因贓物變得之財物，以贓物論。
附表：
┌──┬─────┬────┬────┬─────┬───────┬────┐
│編號│ 犯罪時間 │犯罪地點│ 被害人 │ 失竊財物 │ 犯 罪 方 式  │所犯法條│
├──┼─────┼────┼────┼─────┼───────┼────┤
│ 一 │八十九年四│桃園縣中│ 己○○ │車號ＨＯ—│無共犯，隨身攜│刑法第三│
│    │月十五日下│壢市中正│        │０九九六號│帶其所有客觀上│百二十一│
│    │午七時許  │路四段八│        │自用小客車│具有危險性之扳│條第一項│
│    │          │十八巷十│        │一輛      │手二把撬開車門│第三款  │
│    │          │九號    │        │          │後，再破壞電門│        │
│    │          │        │        │          │鎖後，駕車駛離│        │
├──┼─────┼────┼────┼─────┼───────┼────┤
│ 二 │八十九年五│新竹縣湖│ 甲○○ │車號Ｍ六—│無共犯，隨身攜│ 同 右  │
│    │月四日前某│口鄉鳳凰│        │一九六０號│帶其所有客觀上│        │
│    │日        │村八十五│        │車牌二面  │具有危險性之扳│        │
│    │          │之一號前│        │          │手二把卸下該車│        │
│    │          │        │        │          │牌            │        │
├──┼─────┼────┼────┼─────┼───────┼────┤
│ 三 │八十九年五│苗栗縣苗│ 戊○○ │車號ＤＦ—│無共犯，隨身攜│ 同 右  │
│    │月十一日凌│栗市聯合│        │二九九八號│帶其所有客觀上│        │
│    │晨        │工專旁  │        │自用小客車│具有危險性之扳│        │
│    │          │        │        │一輛      │手二把撬開車門│        │
│    │          │        │        │          │後，再破壞電門│        │
│    │          │        │        │          │鎖後，駕車駛離│        │
├──┼─────┼────┼────┼─────┼───────┼────┤
│ 四 │八十九年五│苗栗線頭│ 辛○○ │車號ＭＧ—│無共犯，隨身攜│ 同 右  │
│    │月十六日凌│份鎮中華│        │四一五六號│帶其所有客觀上│        │
│    │晨        │路十二號│        │車牌二面  │具有危險性之扳│        │
│    │          │後面空地│        │          │手二把卸下該車│        │
│    │          │（起訴書│        │          │牌            │        │
│    │          │漏載十二│        │          │              │        │
│    │          │號）    │        │          │              │        │
└──┴─────┴────┴────┴─────┴───────┴────┘
